【裁判字號】    91,訴,632
【裁判日期】    920805
【裁判案由】    偽造文書等
【裁判全文】
臺灣桃園地方法院刑事判決                          九十一年度訴字第六三二號
    公  訴  人  臺灣桃園地方法院檢察署檢察官
    被      告  戊○○
                丁○○
右列被告等因偽造文書等案件，經檢察官提起公訴（九十年度偵字第九九三五號、第
一二０二三號），本院判決如左：
    主  文
戊○○收受贓物，處有期徒刑參月，扣案如附表三編號一所示之變造「乙○○」國民
身分證上所貼「戊○○」照片壹張沒收。又連續行使偽造私文書，足以生損害於他人
，處有期徒刑捌月，如附表三編號二至編號五所示之物品沒收。應執行有期徒刑拾月
，如附表三所示之物品均沒收。又意圖為自己不法之所有，而侵占遺失物，處罰金壹
仟元，如易服勞役，以佰元折算壹日。
丁○○被訴偽造私文書罪、行使偽造私文書罪、詐欺取財罪部分，均公訴不受理。
    事  實
一、戊○○為練習變造身分證件，明知綽號「阿林」之成年男子（真實姓名年籍不詳
    ），於民國九十年一月間某日在其位在台北縣中和市○○路一六七巷二十七之五
    號十一樓住處所交付均屬贓物之「庚○○」國民身分證（於八十九年七月中旬在
    基隆市○○路二十六巷十七號三樓住處遭竊）、「甲○○」國民身分證（於八十
    九年七、八月間遺失）、「乙○○」國民身分證（於八十九年六月十七日在台北
    市○○○路○段與敦化南路口遭竊）、「丙○○」國民身分證、「己○○」國民
    身分證及「潘建德」重型機車駕駛執照（於八十九年農曆年前在桃園縣桃園市○○路遭竊，並於不詳時間、地點，遭不明人士予以變造），均係來路不明之贓物
    ，猶基於收受贓物之犯意予以收受，且於得手後，復基於變造特種文書之犯意，
    旋即在上址住處將丙○○及己○○之國民身分證上原有照片取下，企圖加以變造
    ，然因技術尚未純熟，無法換貼照片而未能完成變造（僅屬未遂，不罰），另將
    「乙○○」國民身分證相片欄上原有之照片割下，換貼成其自己之照片，進而變
    造完成屬於特種文書之國民身分證備用，足以生損害於乙○○本人及戶政機關對
    於戶籍資料管理之正確性。戊○○復於九十年三、四月間某日乘坐計程車時（詳
    細車牌號碼不詳），在該計程車上拾得壬○○所有、於不詳時間地點遺失而脫離
    壬○○本人持有之國民身分證、汽車駕駛執照及健保卡各一張，乃意圖為自己不
    法之所有，而將上揭脫離本人持有之證件全部侵占，據為己有。
二、戊○○明知丁○○（另為不受理判決）於九十年一月一日前某日所交付如附表一
    編號一至三所示之信用卡三枚，均係丁○○向綽號「阿正」之成年男子（真實年
    籍姓名不詳）以每張新台幣一萬五千元所購得之偽造信用卡（即取得他人合法核
    發之信用卡基本資料，燒錄於偽造之信用卡，而信用卡背面持卡人簽名欄已經不
    詳人士在不詳時間、地點，分別偽簽「劉彥宏」署押各一枚（附表一編號一至二
    部分）、「黃俊憲」署押一枚（附表一編號三部分），而完成之不實信用卡私文
    書，使一般人自形式上觀察，均足以認其本人為真正持卡人，於信用卡有效期間
    內有權使用該卡），猶予以收受，戊○○並基於偽造私文書、行使偽造私文書及
    詐欺取財之概括犯意，意圖為自己不法之所有或不法利益，連續於如附表二各編
    號所示之時間、地點，於消費或選定商品後，佯以刷卡簽帳付款，提示前開各偽
    造之信用卡予如附表二各編號所示之特約商店，表示係「黃俊憲」或「劉彥宏」
    本人而行使之，使各該特約商店誤以為該信用卡係真正之信用卡且持卡人為「黃
    俊憲」或「劉彥宏」本人，而允其簽帳刷卡消費，並由戊○○先後以複寫方式同
    時在簽帳單持卡人存根聯及商店存查聯上偽造「劉彥宏」、「黃俊憲」之署名，
    表示確認該筆消費之意，而偽造不實之簽帳單私文書後，再持以向各該特約商店
    行使，由不知情店員收執核對後，將簽帳單之持卡人存根聯交給戊○○收執，以
    表示同意依據信用卡持卡人合約條件，按簽帳單金額付款，致使如附表二各編號
    所示特約商店店員陷於錯誤，誤以為戊○○惟真正持卡人且會依約付款，允予簽
    帳消費而交付其所購之物或提供服務，均足以生損害被假冒之發卡銀行及財團法
    人聯合信用卡處理中心對於信用卡管理之正確性，並足生損害於「黃俊憲」、「
    劉彥宏」、如附表二各編號所示之特約商店。
三、嗣於九十年六月十五日十六時許，經警持檢察官核發之搜索票至戊○○前開台北
    縣中和市○○路一六七巷二十七之五號十一樓住處搜索，當場扣得偽造信用卡二
    十九張、失竊之庚○○、甲○○、邱勝淂、己○○、乙○○及壬○○等人身分證
    ，及壬○○所有駕照、健保卡各一張、潘建德之重型機車駕照一張，而查知上情
    。
四、案經桃園縣警察局報請臺灣桃園地方法院檢察署檢察官偵查起訴。
    理  由
壹、被告戊○○部分：
一、右揭事實，業據被告戊○○於警訊及偵、審中坦承不諱，並經被害人庚○○、甲○○、乙○○、辛○○指述甚詳，復據證人周志男、花旗銀行風險管制部副理方
    永仕、威士國際組織美商維信國際威士卡公司台灣分公司台灣地區業務風險管理
    總監張志強證述屬實（見九十年偵字第九九三五號卷第二十頁至第二二頁、第四
    七頁至第五二頁、第九十三頁，本院卷），復有業經變造完成之「乙○○」國民
    身分證、「潘建德」重型機車駕駛執照各一張，以及未完成變造之己○○國民身
    分證、丙○○國民身分證（其上照片已被取下）、壬○○汽車駕駛執照（其上原
    有照片已被取下），未經變造之壬○○國民身分證及健保卡，及偽造之花旗銀行
    信用卡、華僑商業銀行信用卡各一張等物扣案可資佐證，此外，復有簽帳單之持
    卡人存根聯正本十四張、上海商業儲蓄銀行九十年十一月五日上信風字第一六九
    號函、台灣美國運通國際股份有限公司九十年十一月七日九十美運營暉字第一一
    ０七０一號函、台新國際商業銀行九十年十一月二日台新信卡字第九００三０九
    號函、誠泰商業銀行九十年十一月七日誠泰銀信卡字第一四四六號函、華僑商業
    銀行信用卡服務部九十年十一月五日九十僑銀信卡字第二二二號簡便行文、荷蘭
    銀行九十年十一月八日（風管）荷銀（信）字第九０一一００四號函、安泰商業
    銀行信用卡部九十年十一月十六日安卡險字第五八九號書函、美商花旗銀行股份
    有限公司台北分行九十年十一月七日（90）消信字第二六八八號函、財團法人聯
    合信用卡處理中心九十一年一月九日（91）聯卡會服字第十五號簡便行文表、九
    十二年三月四日（92）聯卡商管字第七十號函暨所檢附之附表、香港上海匯豐銀
    行股份有限公司台北分公司九十一年二月八日（91）港匯銀卡字第二０四五號函
    暨所檢附之簽帳單及消費對帳單、九十一年九月二十五日（91）港匯銀卡字第二
    二九五號函、中國信託商業銀行股份有限公司九十年十一月二日陳報狀、華南商
    業銀行總行九十年十一月二日（九十）消金字第一一五八八號函、慶豐商業銀行
    九十年十一月一日（90）慶銀消卡催字第二二六號、英商渣打銀行台北分行九十
    年十一月二十三日（90）渣信字第二六二號函暨所檢附之簽帳單、萬事達卡國際
    組織台北辦事處九十一年九月二十日九十一萬台公字第二六號、ＶＩＳＡ國際組
    織台灣分公司九十一年九月二十五日函、尚智運動世界股份有限公司九十一年十
    月三十一日函、三井資訊股份有限公司九十一年十一月六日九一井資字第一一０
    ０一號函、乾隆坊餐廳九十一年十一月六日函、亞藝國際股份有限公司三民分公
    司九十一年十一月二十日函（見九十年偵字第九九三五號卷第二三頁至第二六頁
    、第一０三頁至第一一二頁、第一二八頁、第一三八頁至第一五七頁，九十年偵
    字第一二０二三號卷第三七頁至第四二頁、第五五頁至第七二頁，本院卷）可資
    佐證，是被告戊○○此部分所為任意性之自白，核與事實相符，堪以採信。又扣
    案之「乙○○」國民身分證其上原有照片已被取下，並換貼被告戊○○之照片，
    證件之護背膠膜已與證件分離，僅以訂書針固定一情，業經本院勘驗屬實（見本
    院九十一年十二月十一日訊問筆錄），此並為被告戊○○所供陳不諱，顯見「乙○○」國民身分證業已經變造完成，應屬無疑；至扣案之「己○○」國民身分證
    ，證件護背膠膜已與證件分離，僅以訂書針固定，且該紙證件之照片四周有切割
    、破壞之痕跡，另扣案「丙○○」國民身分證，其上原有照片已被取下，證件上
    原有文字字跡模糊，且證件護背膠膜均已與證件分離，僅以訂書針固定，至扣案
    「壬○○」汽車駕駛執照上之原有照片亦被取下等情，均經本院當庭勘驗無訛（
    見本院九十一年十二月十一日訊問筆錄），而被告戊○○亦自承：這些證件是拿
    來練習用的，但是沒弄好才變成這個樣子等語（見本院九十一年十二月十一日訊
    問筆錄），是可認被告戊○○確有變造該些證件之意，且已著手於變造，然因技
    術尚未純熟而未換貼照片，致未完成其變造特種文書行為，亦屬灼然。從而，本
    件事證明確，被告戊○○前開犯行均已經證明，應依法論科。
二、論罪科刑部分：
    (一)被告戊○○所為如犯罪事實欄一部分之犯行：核被告戊○○明知綽號「阿林」
      之人所交付上開證件均係來路不明之贓物，猶予以收受，並變造「乙○○」國
      民身分證，核其此部分所為，係犯刑法第二百十二條之變造特種文書罪、第三
      百四十九條第一項之收受贓物罪。另其意圖為自己不法之所有，而侵占被害人
      壬○○本人所遺失之物，此部分所為，則係犯刑法第三百三十七條之侵占遺失
      物罪。被告戊○○就其變造特種文書罪部分，與該真實年籍姓名不詳、綽號「
      阿林」之成年男子間，有犯意聯絡與行為分擔，為共同正犯，又被告戊○○以
      一行為同時向綽號「阿林」收受來路不明、均屬贓物之「己○○」、「甲○○
      」「庚○○」「乙○○」、「丙○○」之國民身分證及「潘建德」重型機車駕
      駛執照等證件之行為，分別侵害數法益，為一行為觸犯數罪名，均為想像競合
      ，而應依刑法第五十五條規定分別以一罪論。另被告戊○○同時以一侵占行為
      侵占屬被害人壬○○本人所有之國民身分證、汽車駕駛執照、健保卡等證件之
      遺失物，為單純一罪。至被告戊○○前開所為收受贓物及變造特種文書二罪間
      ，有方法結果之牽連關係，應依刑法第五十五條規定，從一重論之以收受贓物
      罪處斷。至被告戊○○已著手變造「己○○」國民身分證、「丙○○」國民身
      分證及「壬○○」汽車駕駛執照，然因技術未純熟以致未能完成變造，為未遂
      犯，然因刑法第二百十二條並未處罰未遂犯，且此部分亦未經公訴人提起公訴
      ，附此敘明。
    (二)被告戊○○所為如犯罪事實欄二所示之犯行：按一般偽造之信用卡，已載明卡
      號及發卡銀行所有等字樣，簽名欄內並已簽有某某使用人之署押，單純自形式
      上觀察，即足以表示信用卡之簽名者於信用卡之有效期限內有權使用該信用卡
      之辨識及證明，各該信用卡所屬銀行有依信用卡卡號之持卡人消費金額給付特
      約商店刷卡金額之用意，不僅有作成文書之名義人，並有文書之內容，性質上
      屬刑法第二百十條之私文書；又按信用卡簽帳單係以文字為一定之意思表示，
      持信用卡刷卡消費時，在簽帳單上簽署姓名，除表示已收受特約商店所交付之
      交易標的物或消費標的，並確認該筆消費之憑證，具有表示法律上權利義務關
      係之證明，故簽帳單性質上除與收據相同外，並且為信用卡發卡銀行依據此向
      簽帳人收款之憑證，為文書之一種，並為私人製作之文書。是被告戊○○明知
      丁○○所交付之三枚信用卡均係偽造，且係在不詳時間、地點，經不明人士在
      該些信用卡背面偽簽署押而屬偽造之私文書，仍持以消費、刷卡，並提示予各
      特約商店店員，主張係「黃俊憲」或「劉彥宏」本人而行使之，其此部分所為
      ，係犯刑法第二百十六條、第二百十條之行使偽造私文書罪。雖被告戊○○為
      上開行為後，刑法於九十年六月二十日公布修正，並於同年六月二十二日生效
      ，其中增訂第二百零一條之一第一項：意圖供行使之用而偽造信用卡者，處一
      年以上七年以下有期徒刑，得併科三萬元以下罰金。同條第二項：行使前項偽
      造之信用卡者，處五年以下有期徒刑，得併科三萬元以下罰金，同法第二百零
      五條並修訂偽造之信用卡，不問屬於犯人與否均沒收之等之規定，經比較新舊
      法，依舊法之行使偽造私文書罪其法定刑較新法即刑法第二百零一條之一第二
      項之法定刑為輕，依刑法第二條第一項但書規定，自應適用有利於被告之舊法
      ，故核被告戊○○行使偽造之信用卡刷卡消費之行為，係犯刑法第二百十六條
      、第二百十條之行使偽造私文書罪。另核被告戊○○持偽造信用卡至特約商店
      佯以其為持卡人，而偽簽「黃俊憲」、「劉彥宏」之署名，偽造簽帳單，並持
      交特約商店，使特約商店陷於錯誤，而接受其消費並交付財物或是提供服務之
      行為，係犯刑法第二百十六條、第二百十條之行使偽造私文書罪及同法第三百
      三十九條第一項之詐欺取財罪。被告戊○○偽造署押為偽造私文書之部分行為
      ，偽造私文書後進而行使，偽造之低度行為為行使之高度行為所吸收，均不另
      論罪。又被告戊○○如附表二各編號所示之犯行，先提示行使偽造之信用卡私
      文書，繼之行使偽造之簽帳單私文書，係本單一行使偽造私文書犯意之數舉動
      ，核屬接續犯。至被告戊○○如附表二各編號先後多次行使偽造私文書、詐欺
      取財等犯行，時間緊接，均係觸犯構成要件相同之罪名，顯均係基於概括犯意
      反覆為之，各為連續犯，均應依刑法第五十六條之規定各論以一罪，並均加重
      其刑。而被告戊○○所犯連續行使私文書罪之目的在於詐欺取財，依刑法第五
      十五條牽連犯之規定，應從較重之連續行使偽造私文書罪處斷。
    (三)被告戊○○前開所為所收受贓物罪、侵占遺失物罪及連續行使偽造私文書罪三
      罪間，犯意各別，行為互殊，應予分論併罰。爰審酌被告戊○○為個人私利收
      受他人遺失或遭竊之證件，並侵占被害人壬○○本人所遺失之證件，致使他人
      無法即時尋獲而需重新申辦等生活不便，且受有遭人冒用之精神緊張，其後雖
      變造「乙○○」國民身分證然尚未及使用即為警查獲，尚未生實害於他人之情
      形，以及其先後多次持偽造信用卡消費購物，進而偽造署名、偽造屬私文書之
      簽帳單後持以行使，用以詐取財物，盜刷所得為四萬二千零七十元，金額雖非
      甚鉅，然對各該特約商店均已造成經濟上損害，亦影響社會經濟秩序，暨審酌
      其於犯後坦承犯行，犯後態度尚稱良好等一切情狀，分別量處如主文所示之刑
      ，並就其受有期徒刑宣告部分，定其應執行之刑，另其所受罰金刑宣告部分，
      併諭知易服勞役之折算標準，以資懲戒。
三、按沒收為從刑，應附屬於主刑，不生比較輕重之問題。是以行為後法律有變更者
    ，如新法規定之主刑較輕於舊法，或其輕重與舊法完全相同，或僅關於沒收之規
    定有所修正時，自不問其沒收部分之輕重如何，均應依從新之原則，適用裁判時
    之新法；惟若經比較新舊法之主刑輕重，認應依刑法第二條第一項但書適用最有
    利於行為人之舊法時，則依從刑附屬於主刑之原則，自不得將沒收部分予以割裂
    而單獨適用新法之相關規定（最高法院八十七年度臺上字第三三三二號判決意旨
    參照）。查被告行使如附表一所示偽造信用卡部分，其行為後，刑法第二百零五
    條雖修訂偽造之信用卡，不問屬於犯人與否均沒收之規定，惟其主刑部分既經比
    較新舊法結果，適用行為時之刑法第二百十六條、第二百十條行使偽造私文書罪
    處斷，已如上述，依從刑附屬於主刑之原則，自不得將沒收部分予以割裂而單獨
    適用新法之相關規定，然附表一所示之偽造信用卡三枚，乃同案被告丁○○以每
    枚一萬五千元之代價向綽號「阿正」之人購得並交給被告戊○○犯本件行使偽造
    私文書等罪之用，然因其中附表一編號一所示之偽造信用卡並未扣案，且被告戊○○自承於盜刷後即將之丟棄，找不到等語（見本院九十二年六月十一日訊問筆
    錄），並無證據證明現仍存在，未免日後執行困難，故僅就附表一編號二、三所
    示之信用卡宣告沒收（即附表三編號二所示之物），至附表一編號一之信用卡則
    不併予宣告沒收。又如附表二各編號所示信用卡簽帳單持卡人存根聯，本係客戶
    在簽帳單簽名（一次複寫於特約商店存查聯與持卡人存根聯二紙上）並交予特約
    商店核對簽名與卡上簽名認無誤後，將該聯交與客戶收執以供對帳之用，故應認
    該聯已據被告戊○○行使，且為被告戊○○所有，供犯本罪所用之物，同應依刑
    法第三十八條第一項第二款之規定，宣告沒收。又前開信用卡簽帳單第一聯（持
    卡人存根聯）上持卡人簽名欄內偽造之「黃俊憲」署名計六枚、「劉彥宏」署名
    計八枚，因各該聯簽帳單均已宣告沒收，即無需再對其上所偽造之署名為重複沒
    收之諭知。至前開簽帳單特約商店存根聯，因被告戊○○均已於偽造後交付給特
    約商店，非屬被告所有，固毋庸宣告沒收，惟其上偽造之「黃俊憲」署名六枚、
    「劉彥宏」署名八枚，不問屬於犯人與否，仍均應依刑法第二百十九條規定宣告
    沒收。另扣案之被害人乙○○國民身分證之「戊○○」照片一張，係被告戊○○
    所有，供犯本罪所用之物，爰併依刑法第三十八條第一項第二款宣告沒收。至其
    餘扣案之偽造信用卡二十七張（即如附表一編號二、三以外之信用卡部分）、雷
    射標誌六個、電烙鐵一組、電動雕刻機一組、電熨斗一台、護背膠膜十二張、記
    事本一本、自製放大鏡、ＰＤＡ掌上電腦一台、電子元件書一本、系統主機書一
    本，被告戊○○雖承認為其所有，然上開物品均核與被告所犯本件之罪無涉，而
    沒收既為從刑之一種，依主從不可分原則，自應附隨於主刑而同時宣告之（最高
    法院七十八年臺非字第七二號判例意旨參照），因之上開物品既與本件論罪之變
    造特種文書罪、收受贓物罪、侵占遺失物、偽造私文書、行使偽造私文書、詐欺
    取財等無關之物品，自不予宣告沒收，附此明。
貳、被告丁○○部分
一、公訴意旨另略以：被告丁○○基於偽造文書、行使偽造文書及詐欺之犯意，於九
    十年一月一日凌晨四時許，至台北市○○○路○段一四七巷二號「京屋日式燒烤
    火鍋」店消費，並出示偽造之卡號0000000000000000號、發卡
    銀行不詳之信用卡，在信用卡簽帳單上簽署「ＨＷＡＮＧ」之署名，表示確認該
    筆消費之意，而刷卡簽帳三千兩百六十七元，使「京屋日式燒烤火鍋」店店員誤
    信其為「ＨＷＡＮＧ」本人且能依約付款，而任其簽帳，足生損害於「ＨＷＡＮ
    Ｇ」及「京屋日式燒烤火鍋」店。繼而為使同案被告戊○○得以持偽造信用卡詐
    取財物，遂共同基於概括犯意，由丁○○於九十年一月初交付偽造之信用卡（卡
    號分別為0000000000000000號、0000000000000
    000號、0000000000000000號），而由同案被告戊○○於如
    附表二所示時間、地點購物，並出示上開信用卡，在簽帳單上偽簽「劉彥宏」、
    「黃俊憲」兩人之署名，表示確認該筆消費之意，而陸續刷卡簽帳共計四萬兩千
零四十七元，使全國電子公司等特約商店誤信其為劉彥宏或黃俊憲本人，且能依
    約付款，而任其簽帳，足生損害於劉彥宏、黃俊憲及全國電子公司等特約商店。
    因認被告丁○○亦同涉有刑法第二百十六條、第二百十條之行使偽造私文書罪嫌
    、同法第三百三十九條第一項詐欺取財罪嫌云云等語。
二、按同一案件繫屬於有管轄權之數法院，由繫屬在先之法院審判之，而繫屬在後之
    法院，應諭知不受理之判決，刑事訴訟法第八條前段、第三百零三條第七款分別
    定有明文。又訴訟上所謂一事不再理之原則，關於實質上一罪或裁判上一罪，亦
    均有其適用，最高法院六十年台非字第七七號判例參照。
三、經查：本件被告丁○○於八十九年十一月間至九十年九月間，因共同連續意圖供
    行使之用而偽造信用卡，並以行使偽造信用卡盜刷購物之方式，詐取財物等行為
    ，業經臺灣士林地方法院檢察署檢察官於九十年十一月十五日以九十年度偵字第
    七八一二號、第九八一四號提起公訴而繫屬於台灣士林地方法院，嗣於九十二年
    六月三十日為該院以九十年度訴字第五二一號判處有期徒刑三年六月，現仍上訴
    中等事實，有臺灣高等法院被告全國前案紀錄表、上開起訴書及判決書各一份，
    以及本院公務電話紀錄一紙附卷可稽。本件公訴人於九十一年四月十一日就被告
    丁○○涉嫌於九十年一月一日及九十年一月初多次盜刷偽造信用卡等行為，向本
    院提起公訴，經查上開前後繫屬之二案件，就被告丁○○於九十年一月一日及一
    月初所為犯罪時間重疊，犯罪手段相仿，所犯罪名亦屬相同，可見被告丁○○以
    此盜刷偽造信用卡詐購、牟利之犯行，顯係基於概括犯意先後為之，依刑法第五
    十六條，為有連續犯關係之同一案件。是以本件被告丁○○所涉犯行與上開台灣
    士林地方法院九十年訴字第五二一號案件有連續犯關係，屬裁判上一罪，從而對
    被告丁○○應僅有一個刑罰權，自不能分別審判。惟本件係於九十一年五月九日
    始繫屬於本院，繫屬在後，依刑事訴訟法第八條前段之規定，應由繫屬在先之台
    灣士林地方法院審判，依首揭規定，本件就被告丁○○部分應諭知公訴不受理判
    決。
據上論斷，應依刑事訴訟法第二百九十九條第一項前段、第三百零三條第七款，刑法
第二條第一項但書、第五十六條、第二百十二條、第二百十六條、第二百十條、第三
百三十九條第一項、第三百四十九條第二項、第五十五條、第五十一條第五款、第四
十二條第二項、第二百十九條、第三十八條第一項第二款，罰金罰鍰提高標準條例第
一條前段，判決如主文。
本案經檢察官許炳文到庭執行職務。
中      華      民      國    九十二    年      八      月      五      日
                                 臺灣桃園地方法院刑事第六庭
                                     審判長法  官  周政達
                                           法  官  黃永定
                                           法  官  何俏美
右正本證明與原本無異。
如不服本判決，應於判決送達後十日內向本院提出上訴狀( 應附繕本 )，上訴於
臺灣高等法院。
                                           書記官  王泰元
中      華      民      國     九十二   年      八      月      八     日
附錄：本案論罪科刑法條全文
刑法第二百十條：
偽造、變造私文書，足以生損害於公眾或他人者，處五年以下有期徒刑。
刑法第二百十二條：
偽造、變造護照、旅券、免許證、特許證及關於品行、能力、服務或其他相類之證書
、介紹書，足以生損害於公眾或他人者，處一年以下有期徒刑，拘役或三百元以下罰
金。
刑法第二百十六條：
行使第二百十條至第二百十五條之文書者，依偽造、變造文書或登載不實事項或使登
載不實事項之規定處斷。
刑法第三百四十六條：
意圖為自己或第三人不法之所有，以恐嚇使人將本人或第三人之物交付者，處六月以
上五年以下有期徒刑，得併科一千元以下罰金。
以前項方法得財產上不法之利益或使第三人得之者，亦同
前二項之未遂犯，罰之。
刑法第三百三十七條：
意圖為自己或第三人不法之所有，而侵占遺失物、漂流物或其他離本人所持有之物者
，處五百元以下罰金。
附表一
┌─────┬───────────────┬─────┬────┐
│編號      │   卡    號            │原發卡銀行│信用卡背│
│          │                              │          │面偽簽署│
│          │                              │          │名      │
├─────┼───────────────┼─────┼────┤
│一        │ＮＣＣ  ＭＡＳＴＥＲ  ＣＡＲＤ│不詳      │劉彥宏  │
│          │000000000000000│          │        │
│          │七號                          │          │        │
├─────┼───────────────┼─────┼────┤
│二        │ＮＣＣ  ＶＩＳＡ  ＣＡＲＤ    │華僑商業銀│劉彥宏  │
│          │000000000000000│行        │        │
│          │四號                          │          │        │
├─────┼───────────────┼─────┼────┤
│三        │ＣＩＴＩ  ＶＩＳＡ  ＣＡＲＤ  │美商花旗銀│黃俊憲  │
│          │000000000000000│行        │        │
│          │七號                          │          │        │
└─────┴───────────────┴─────┴────┘
附表二：
┌──┬──────────┬────────┬─────┬──────┐
│編號│特約商店名稱（地點）│信用卡卡號及偽簽│盜刷金額及│盜刷時間    │
│    │                    │之署名          │          │            │
├──┼──────────┼────────┼─────┼──────┤
│一  │全國電子專賣店股份有│00000000│一萬二千四│九十年一月一│
│    │限公司              │00000000│百九十元  │日十五時三十│
│    │（台北縣新店市○○路│號，偽簽「劉彥宏│          │二分許      │
│    │二段一九六之一二三號│」署名          │          │            │
│    │一樓）              │                │          │            │
├──┼──────────┼────────┼─────┼──────┤
│二  │瑞瑪電器工業有限公司│同上            │四千七百元│九十年一月一│
│    │（台北市○○路○段四│                │          │日十四時四分│
│    │號）                │                │          │許          │
├──┼──────────┼────────┼─────┼──────┤
│三  │亞藝影音三民店（台北│同上            │五百零九元│九十年一月一│
│    │縣新店市○○路一二一│                │          │日十一時四十│
│    │號一樓）            │                │          │五分許      │
├──┼──────────┼────────┼─────┼──────┤
│四  │三井電腦超市板橋分公│同上            │五千一百六│九十年一月一│
│    │司（台北縣板橋市重慶│                │十五元    │日十二時四十│
│    │路六十六號地下一樓）│                │          │七分許      │
│    │                    │                │          │            │
├──┼──────────┼────────┼─────┼──────┤
│五  │生活工廠智光門市（台│00000000│一千五百九│九十年一月十│
│    │北縣永和市○○路一四│00000000│十元      │日十二時二十│
│    │八號一之三樓）      │號，偽簽「劉彥宏│          │五分許      │
│    │                    │」署名          │          │            │
├──┼──────────┼────────┼─────┼──────┤
│六  │乾隆坊餐廳          │同上            │一千二百零│九十年一月十│
│    │（台北縣新新店市民權│                │一元      │日十四時十六│
│    │路五十之一號）      │                │          │分許        │
├──┼──────────┼────────┼─────┼──────┤
│七  │上新聯晴家電大型量販│同上            │三千六百九│九十年一月十│
│    │連鎖                │                │十元      │日十五時四分│
│    │（台北市○○○路五之│                │          │           │
│    │ 一號三樓）         │                │          │            │
├──┼──────────┼────────┼─────┼──────┤
│八  │尚智運動世界        │同上            │二千六百五│九十年一月十│
│    │（台北縣新店市○○路│                │十元      │日十四時三十│
│    │一二三號一樓）      │                │          │六分許      │
├──┼──────────┼────────┼─────┼──────┤
│九  │寶寶總部國際有限公司│00000000│四百八十九│九十年一月二│
│    │（台北縣永和市○○路│00000000│元        │十七日十六時│
│    │二段一五五號）      │號，偽簽「黃俊憲│          │二十八分許  │
│    │                    │」署名          │          │            │
├──┼──────────┼────────┼─────┼──────┤
│十  │年輕人眼鏡景美店    │同上            │一千一百元│九十年一月二│
│    │（台北市○○區○○路│                │          │十七日十六時│
│    │四十八號）          │                │          │二十五分許  │
├──┼──────────┼────────┼─────┼──────┤
│十一│香港捷時海外貿易有限│同上            │二千四百三│九十年一月二│
│    │公司                │                │十元      │十七日十五時│
│    │（台北縣新店市○○路│                │          │三十六分許  │
│    │二段五十三號）      │                │          │            │
├──┼──────────┼────────┼─────┼──────┤
│十二│亞藝影音金城店      │同上            │二千六百六│九十年一月二│
│    │（台北縣土城市明德一│                │十四元    │十七日十三時│
│    │路三號一樓）        │                │          │三十八分許  │
├──┼──────────┼────────┼─────┼──────┤
│十三│不詳                │同上            │一千一百九│九十年一月二│
│    │                    │                │十八元    │十七日十四時│
│    │                    │                │          │十三分許    │
├──┼──────────┼────────┼─────┼──────┤
│十四│不詳        │同上            │二千一百七│九十年一月二│
│    │                    │                │十一元    │十七日十六時│
│    │                    │                │          │二分許      │
└──┴──────────┴────────┴─────┴──────┘
附表三（沒收部分）：
┌───────────────────────────────────┐
│一、扣案之「乙○○」國民身分證上「戊○○」照片一張。                  │
├───────────────────────────────────┤
│二、扣案如附表一編號二、三之信用卡均沒收。                            │
├───────────────────────────────────┤
│三、於附表二各編號所示時、地持前開附表一編號一至三偽造之信用卡刷卡消費│
│    所偽造、行使之簽帳單之持卡人存根聯共十四張。                │
├───────────────────────────────────┤
│四、於附表二編號一至八所示時、地持前開附表一編號一至二偽造之信用卡刷卡│
│    消費所偽造、行使之簽帳單之商店存查聯共八張上所偽造之「劉彥宏」署名│
│    各一枚（總計八枚），均沒收。                                      │
├───────────────────────────────────┤
│五、於附表二編號九至十四所示時、地持前開附表編號三偽造之信用卡刷卡消費│
│    所偽造、行使之簽帳單之商店存查聯共六張上所偽造之「黃俊憲」署名各一│
│    枚（總計六枚），均沒收。                                          │
└───────────────────────────────────┘


司法院資訊處製作；財團法人民間司法改革基金會備份。
